【裁判字號】    90,台上,493
【裁判日期】    900208
【裁判案由】    違反毒品危害防制條例
【裁判全文】
最高法院刑事判決                                  九十年度台上字第四九三號
    上  訴  人  甲○○
右上訴人因違反毒品危害防制條例案件，不服台灣高等法院花蓮分院中華民國八十九
年十一月二十八日第二審更審判決（八十九年度上更(二)字第一二二號，起訴案號：台
灣台東地方法院檢察署八十七年度偵字第二二五四、二四一一號），提起上訴，本院
判決如左：
    主  文
上訴駁回。
    理  由
一、販賣毒品部分：
按刑事訴訟法第三百七十七條規定，上訴於第三審法院，非以判決違背法令為理由，
不得為之。是提起第三審上訴，應以原判決違背法令為理由，係屬法定要件。如果上
訴理由狀並未依據卷內訴訟資料，具體指摘原判決不適用何種法則或如何適用不當，
或所指摘原判決違法情事，顯與法律規定得為第三審上訴理由之違法情形，不相適合
時，均應認其上訴為違背法律上之程式，予以駁回。本件原判決認定上訴人甲○○意
圖營利，基於概括之犯意，連續於(一)民國八十七年六月間某日起至同年七月中旬某日
止，先後三次在其台東市○○路五十一巷七十九號住處及同市○○路○段二七七號胡
筆松住處，以每包新台幣（下同）三千元、五千元、五千元之價格，售賣第二級毒品
安非他命予胡筆松；(二)同年六月中旬，在其同上住處，以每包（零點三公克）安非他
命二千元之價格，售予徐禮祿二次；(三)同年七月間某日起至八月十二日止，在台東市
○○街二四七巷八號，以每包一千元之價格，先後四次售賣安非他命予林鴻榕；(四)同
年六月至八月間，先後三次在其上開住處，以每包二千元（二次）及三千元（一次）
之價格，售賣安非他命予陳見忠。嗣於同年七月二十八日十六時許，在臺東市○○路
五十一巷七十九號，為警查獲上訴人遺留之安非他命六點九公克。另於同年八月十三
日十七時許，經警在臺東市○○街一○八號三樓，查獲上訴人持有安非他命五點八公
克及其託謝佳穎藏放之安非他命七點九公克（以上安非他命驗後含塑膠袋重量分別為
五點七九公克、四點七二公克、六點七七公克，共計十七點二八公克）等情。因而撤
銷第一審所為不當之判決，改判仍論處上訴人連續販賣第二級毒品罪刑（累犯），並
與其另改判論處之連續轉讓第二級毒品罪刑，依數罪併罰之例，定其應執行之刑。已
詳敘其調查、取捨證據之結果及認定事實之心證理由，並就上訴人否認犯罪之供詞及
其所辯各語認非可採，予以論述。就形式上觀察，原判決要無採證認事違背經驗法則
、論理法則或理由不備之違背法令之情形。上訴意旨並未依據卷內資料具體指摘原判
決究竟如何違背法令，徒憑己見執陳詞，就原判決已明白論斷之事項及採證認事職權
之行使，任意指摘，泛言原判決理由不備及有適用法則不當之違法，自非適法之第三
審上訴理由。其上訴違背法律上之程式，應予駁回。
二、轉讓毒品部分：
查第三審上訴書狀，應敘述上訴之理由，其未敘述者，得於提起上訴後十日內補提理
由書於原審法院，已逾上述期間，而於第三審法院未判決前仍未提出上訴理由書狀者
，第三審法院應以判決駁回之，刑事訴訟法第三百八十二條第一項、第三百九十五條
後段規定甚明。本件上訴人因違反毒品危害防制條例案件，不服原審判決，於八十九
年十二月十三日提起上訴，並於同年月十九日補提上訴理由狀。然該狀僅就原判決販
賣毒品部分敘述其上訴理由；對其轉讓毒品部分則未敘述理由，迄今逾期已久，於本
院未判決前仍未提出，依上開規定該部分上訴自非合法，應予駁回。
據上論結，應依刑事訴訟法第三百九十五條，判決如主文。
中      華      民      國     九十     年      二      月      八      日
                              最高法院刑事第五庭
                                  審判長法官  紀  俊  乾
                                        法官  黃  正  興
                                        法官  陳  東  誥
                                        法官  張  春  福
                                        法官  韓  金  秀
      右正本證明與原本無異
                                              書  記  官
中      華      民      國     九十     年      二      月     十三     日


司法院資訊處製作；財團法人民間司法改革基金會備份。
